臺灣臺中地方法院刑事判決　　　　　　 100年度訴字第2441號
公　訴　人　臺灣臺中地方法院檢察署檢察官
被　　　告　楊嘉斌
上列被告因毒品危害防制條例案件，經檢察官提起公訴（100年
度毒偵字第1737號），本院因被告所犯非死刑、無期徒刑、最輕
本刑為三年以上有期徒刑之罪或高等法院管轄第一審案件，經被
告就被訴事實為有罪之陳述，裁定進行簡式審判程序，判決如下
：
    主    文
楊嘉斌施用第一級毒品，累犯，處有期徒刑玖月。扣案之海洛因
壹包（驗餘淨重零點貳柒零參公克）沒收銷燬，扣案之注射針筒
壹支沒收。
    犯罪事實及理由
一、本件犯罪事實及證據，除加列「被告楊嘉斌於本院審理時之
    自白」為證據，及補充被告施用第一級海洛因之具體時間、
    地點、方式為「於100年5月8日凌晨0時許，在停放在臺中市
    ○○區○○路二段及福科二路交岔路口之某自用小客車上，
    以針筒注射之方式，施用海洛因1次」之外，餘均引用起訴
    書之記載（如附件）。
二、依刑事訴訟法第273條之1第1項、第299條第1項前段、第310
    條之2、第454條，毒品危害防制條例第10條第1項、第18條
    第1項前段，刑法第11條、第47條第1項、第38條第1項第2款
    ，判決如主文。
本案經檢察官張良旭到庭執行職務。
中    華    民    國   100    年    10    月    21    日
                  刑事第十四庭  法  官  戴嘉慧
以上正本證明與原本無異。
如不服本判決應於收受判決後10日內向本院提出上訴書狀，並應
敘述具體理由；其未敘述上訴理由者，應於上訴期間屆滿後20日
內向本院補提理由書（均須按他造當事人之人數附繕本）；「切
勿逕送上級法院」。
                                書記官  劉晴芬
中    華    民    國   100    年    10    月    21    日
【附錄本案論罪科刑法條】
《毒品危害防制條例第10條第1項》
施用第一級毒品者，處六月以上五年以下有期徒刑。
【附件】
臺灣臺中地方法院檢察署檢察官起訴書                  甘股
                                   100年度毒偵字第1737號
    被      告  楊嘉斌  男  32歲（民國○○年○月○○日生）
                        住臺中市烏日區○○○○路1巷208號
                        居彰化縣彰化市○○路○段446號
                        國民身分證統一編號：Ｚ000000000號
上列被告因違反毒品危害防制條例案件，業經偵查終結，認應提
起公訴，茲將犯罪事實及證據並所犯法條分敘如下：
        犯罪事實
一、楊嘉斌前因施用毒品案件，經觀察、勒戒後，認有繼續施用
    毒品之傾向，而裁定令入戒治處所施以強制戒治，嗣因無繼
    續戒治之必要，於民國97年3 月18日停止處分出所，並由本
    署檢察官於97年3 月28日，以97年度戒毒偵字第92號為不起
    訴處分。又因施用毒品案件，經臺灣彰化地方法院（下稱彰
    化地院）以97年度訴字第1956號判處應執行有期徒刑1 年，
    嗣提起上訴，經臺灣高等法院臺中分院駁回上訴，而於97年
    10月30日確定。再因施用毒品案件，經彰化地院以98年度訴
    字第1523號判處有期徒刑8月，於98年10月19日確定。上開2
    罪刑接續執行後，甫於100年3月23日縮刑執行完畢。詎其猶
    不知悔悟，復基於施用第1 級毒品海洛因之犯意，於100年5
    月8 日採尿時回溯前96小時內之某時，在不詳處所，以不詳
    方式，施用第1級毒品海洛因1次。嗣於100年5月8日凌晨1時
    許，在臺中市○○區○○路2 段及福科二路交岔路口，因形
    跡可疑，為警攔檢盤查，並扣得第1級毒品海洛因1包（毛重
    0.48公克，鑑驗後餘淨重0.2703公克）及注射針筒1 支。繼
    於100 年5月8日某時採集其尿液檢驗，結果呈嗎啡陽性反應
    ，始悉上情。
二、案經臺中市政府警察局第六分局報告偵辦。
        證據並所犯法條
一、訊據被告楊嘉斌矢口否認涉有上揭犯行，辯稱：伊最後一次
    係於100年4月中旬施用海洛因，後來就都沒有用過了云云。
    惟查，被告於警詢時採集之尿液，經檢驗結果呈嗎啡陽性反
    應，有詮昕科技股份有限公司濫用藥物尿液檢驗報告及委託
    驗尿液代號與真實姓名對照表各1 份附卷可證。又扣案之第
    1級毒品海洛因1包，經鑑驗後確含海洛因成份，亦有行政院
    衛生署草屯療養院鑑定書1份存卷可參。此外，復有第1級毒
    品海洛因1 包（毛重0.48公克，鑑驗後餘淨重0.2703公克）
    及注射針筒1 支扣案可資佐證，是被告前開辯解顯為推諉卸
    責之詞，洵無足採，其施用第1級毒品之犯嫌堪以認定。
二、核被告所為，係違反毒品危害防制條例第10條第1 項之施用
    第1 級毒品罪嫌。又被告曾受有期徒刑之執行完畢，此有本
    署刑案資料查註紀錄表1份附卷可參，5年內故意再犯本件有
    期徒刑以上之罪，為累犯，請依刑法第47條第1 項規定加重
    其刑。至扣案之第1級毒品海洛因，為違禁物；注射針筒1支
    ，係供犯罪所用之物，且為被告所有，業據其供承在卷，請
    分別依毒品危害防制條例第18條第1項、刑法第38條第3項、
    第1項第2款規定宣告沒收並銷燬之。
三、依毒品危害防制條例第23條第2 項、刑事訴訟法第251條第1
    項提起公訴。
    此  致
臺灣臺中地方法院
中    華    民    國   100    年    8     月    8     日
                              檢  察  官  陳松吉
本件正本證明與原本無異
中    華    民    國   100    年    8     月    30    日
                              書  記  官  蔡尚修